臺灣新北地方法院刑事判決
111年度審訴字第786號
公  訴  人  臺灣新北地方檢察署檢察官
被      告  陳文河



上列被告因違反毒品危害防制條例案件，經檢察官提起公訴（11
1 年度毒偵字第2412號），被告於準備程序進行中就被訴事實為
有罪之陳述，經本院合議庭裁定由受命法官獨任進行簡式審判程
序並判決如下：
    主  文
甲○○施用第一級毒品，處有期徒刑柒月。又施用第二級毒品，處
有期徒刑肆月，如易科罰金，以新臺幣壹仟元折算壹日。
    事實及理由
一、本件犯罪事實及證據，除犯罪事實欄一倒數第4至5行「再於
    同日22時46分許」更正為「再於110年12月23日22時46分許
    」；證據部分另補充「被告甲○○於本院訊問、準備程序及審
    理中之自白」外，其餘均引用如附件起訴書之記載。
二、論罪科刑：
㈠、按觀察、勒戒或強制戒治執行完畢釋放後，3 年內再犯同條
    例第10條之罪者，檢察官或少年法院（地方法院少年法庭）
    應依法追訴或裁定交付審理，毒品危害防制條例第23條第2
    項定有明文。查被告前有如起訴書犯罪事實欄一所載經法院
    裁定送觀察、勒戒及強制戒治之情形，有臺灣高等法院被告
    前案紀錄表1 份在卷可參，其於前揭觀察、勒戒及強制戒治
    執行完畢釋放後3 年內，再為本件施用毒品犯行，檢察官對
    此提起公訴，於法核無不合。綜上，本件事證明確，被告所
    為本件施用毒品犯行堪以認定，應依法論罪科刑。
㈡、核被告所為，係犯毒品危害防制條例第10條第1項之施用第一
    級毒品罪及同條第2項之施用第二級毒品罪。被告持有第一
    、二級毒品進而施用，其持有第一、二級毒品之低度行為，
    為施用之高度行為所吸收，不另論罪。被告上開施用第一、
    二級毒品之犯行，犯意各別，行為互殊，應予分論併罰。
㈢、就被告之前科紀錄是否構成累犯一節，檢察官並未提出主張
    並具體指出證明方法，參酌最高法院刑事大法庭110年度台
    上大字第5660號裁定意旨，本院毋庸依職權為調查及認定，
    併此敘明。
㈣、爰以行為人之責任為基礎，審酌被告曾因施用毒品犯行經戒
    毒處遇及法院判刑，有臺灣高等法院被告前案紀錄表可參，
    詎仍未能戒除毒癮，漠視法令禁制而犯本罪，顯見其不思悔
    改，自制力欠佳，惟其施用毒品所生危害，實以自戕身心健
    康為主，對於他人生命、身體、財產等法益，尚無明顯而重
    大之實害，兼衡其高職畢業之智識程度（見被告之個人戶籍
    資料），自陳羈押前無工作，需扶養父母及小孩之生活狀況
    （見本院簡式審判筆錄第4頁），及其犯後坦承犯行之態度
    等一切情狀，分別量處如主文所示之刑，並就施用第二級毒
    品部分，諭知易科罰金之折算標準。
三、被告為本件施用第二級毒品犯行所使用之玻璃球並未扣案，
    前開物品又非屬違禁物或本院應義務沒收之物，該物品又甚
    易取得，價值不高，並不具備刑法上之重要性，故不予宣告
    沒收。
據上論斷，應依刑事訴訟法第273條之1第1 項、第299條第1項前
段、第310條之2、第454條第2項，判決如主文。
本案經檢察官乙○○偵查起訴，由檢察官王佑瑜到庭執行公訴。
中　　華　　民　　國   111    年    11    月    10    日
                  刑事第二十三庭  法  官  朱學瑛
上列正本證明與原本無異。
如不服本判決，應於判決送達後 20 日內敘明上訴理由，向本院
提出上訴狀(應附繕本)，上訴於臺灣高等法院。其未敘述上訴理
由者，應於上訴期間屆滿後20日內向本院補提理由書「切勿逕送
上級法院」。
                                  書記官  盧姿妤
中　　華　　民　　國   111    年    11    月    10    日
附錄本案論罪科刑法條全文：
毒品危害防制條例第10條
施用第一級毒品者，處 6 月以上 5 年以下有期徒刑。
施用第二級毒品者，處 3 年以下有期徒刑。

附件：
臺灣新北地方檢察署檢察官起訴書
                                   111年度毒偵字第2412號
　　被　　　告　甲○○　男　42歲（民國00年0月00日生）
　　　　　　　　　　　　住新北市○○區○○路0段000巷00號
　　　　　　　　　　　　國民身分證統一編號：Z000000000號
上列被告因違反毒品危害防制條例案件，業經偵查終結，認應提
起公訴，茲敘述犯罪事實及證據並所犯法條如下：
　　　　犯罪事實
一、甲○○前因施用毒品案件，經臺灣新北地方法院裁定送觀察、
    勒戒後，認有繼續施用毒品之傾向，復經同法院裁定令入戒
    治處所施以強制戒治，於民國108年4月10日執行完畢釋放，
    並由本署檢察官以108年度戒毒偵字第13號為不起訴處分確
    定。詎仍不知悔改，於上開強制戒治執行完畢釋放3年內，復
    基於施用第一級、第二級毒品之犯意，於110年12月23日23
    時40分為警採尿起回溯26小時內某時許，在不詳地點，以不
    詳方式，施用第一級毒品海洛因1次；再於同日20時許，在
    新北市三重區龍門路某處友人家中，以燃燒玻璃球吸食煙霧
    方式，施用第二級毒品甲基安非他命1次。嗣於同日22時46
    分許，在新北市鶯歌區建國路143之2號前為警盤查，發現其
    為列管之毒品調驗人口，且經本署核發強制到場許可書，經
    其同意採尿送驗，結果呈嗎啡、可待因、安非他命、甲基安
    非他命陽性反應，而查悉上情。
二、案經新北市政府警察局三峽分局報告偵辦。
　　　　證據並所犯法條
一、證據清單暨待證事實：
編號 證據名稱 待證事實 1 被告甲○○於警詢之供述 其於上開時地為警盤查， 配合警方返所採尿，並有於採尿前施用海洛因及甲基安非他命之事實。 2 台灣尖端先進生技醫藥股份有限公司出具之濫用藥物檢驗報告（尿液檢體編號：Z000000000000號）、應受尿液採驗人員尿液檢體採集送驗紀錄、新北市政府警察局受採集尿液檢體人姓名及檢體編號對照表、本署檢察官強制到場許可書各1份 被告於上開時、地施用第一級毒品海洛因、第二級毒品甲基安非他命，經警採集其尿液送驗後，結果呈嗎啡、可待因、安非他命、甲基安非他命陽性反應之事實。 
二、核被告所為，係犯毒品危害防制條例第10條第1項、第2項之
    施用第一級、第二級毒品罪嫌。被告所犯上開2罪間，犯意
    各別、行為互殊，請予分論併罰。
三、依毒品危害防制條例第23條第2項、刑事訴訟法第251條第1
    項提起公訴。　

  　此　致
臺灣新北地方法院
中　　華　　民　　國　 111　　年　　5 　　月　　31　　日
　　　　　　　　　　　　　　　檢　察　官  乙○○